臺灣臺北地方法院刑事判決
110年度審訴字第1022號
公  訴  人  臺灣臺北地方檢察署檢察官
被      告  謝仁源


上列被告因傷害案件，經檢察官提起公訴（110年度偵字第11023
號），本院判決如下：
    主  文
本件公訴不受理。
    理  由
一、公訴意旨如附件起訴書所載。
二、按告訴乃論之罪，告訴人於第一審辯論終結前得撤回其告訴
　　，又告訴經撤回者，應諭知不受理之判決，刑事訴訟法第23
　　8條第1項、第303條第3款分別定有明文。
三、查本件告訴人謝睿勳告訴被告謝仁源傷害案件，起訴書認係
    觸犯刑法第277條第1項之傷害罪，依同法第287條前段之規
    定，須告訴乃論。茲因告訴人與被告和解成立，並經告訴人
    具狀撤回告訴，此有本院110年度審附民移調字第643號和解
    筆錄、刑事撤回告訴狀及本院公務電話紀錄在卷可稽(見本
    院卷第41至45頁)。依照首開說明，本件爰不經言詞辯論，
    逕為諭知不受理之判決。
四、據上論斷，應依刑事訴訟法第303條第3款、第307條判決如
    主文。
中　　華　　民　　國　　111 　年　　5 　　月　　25　　日
　　　　　　刑事第二十二庭審判長法　官  莊書雯
　　　　　　　　　              法  官  葉詩佳
　　　　　　　　　              法  官  廖棣儀
上正本證明與原本無異。 
如不服本判決應於收受送達後20日內向本院提出上訴書狀，並應敘述具體理由；其未敘述上訴理由者，應於上訴期間屆滿後20日內向本院補提理由書（均須按他造當事人之人數附繕本）「切勿逕送上級法院」。告訴人或被害人如對於本判決不服者，應具備理由請求檢察官上訴，其上訴期間之計算係以檢察官收受判決正本之日期為準。 因疫情而遲誤不變期間，得向法院聲請回復原狀。　　　　　　　　　　　　　　　　
　　　　　　　　　　　　　　　　書記官  林志忠
中　　華　　民　　國　　111 　年　　5 　　月　　25　　日
附件:
臺灣臺北地方檢察署檢察官起訴書
                                    110年度偵字第11023號
　　被　　　告　謝仁源　男　41歲（民國00年0月00日生）
　　　　　　　　　　　　住臺北市○○區○○街00巷0號
　　　　　　　　　　　　國民身分證統一編號：Z000000000號
上列被告因傷害案件，已經偵查終結，認應提起公訴，茲將犯罪
事實及證據並所犯法條分敘如下：
　　　　犯罪事實
一、謝仁源為謝睿勳之弟，2人於民國109年8月30日下午4時13分
    許，在是時2人位於臺北市○○區○○街00巷0號住所，因細故起
    爭執，謝仁源竟基於傷害之犯意，徒手推擠並壓制謝睿勳，
    致謝睿勳受有雙手前臂多處擦傷瘀青之傷害。
二、案經謝睿勳告訴偵辦。
　　　　證據並所犯法條
一、證據清單及待證事實：
編號 證據名稱 待證事實 1 被告謝仁源之自白 坦認確有於上開犯罪時、地，與告訴人發生拉扯之事實。 2 證人即告訴人謝睿勳之指證 全部犯罪事實。 3 臺北市立聯合醫院忠孝院區 告訴人受有上開傷害之事實。 
二、核被告謝仁源所為，係犯刑法第277條第1項傷害罪嫌。
三、依刑事訴訟法第251條第1項提起公訴。
　　此　致
臺灣臺北地方法院
中　　華　　民　　國　 110　　年　　 6　　月　　25　　日
　　　　　　　　　　　　　檢　察　官　朱  玓
本件正本證明與原本無異  
中　　華　　民　　國　 110 　 年  　 7    月　   6 　日
                          書  記  官  陳  芳  盈  
附錄本案所犯法條全文
中華民國刑法第277條
（普通傷害罪）
傷害人之身體或健康者，處 3 年以下有期徒刑、拘役或 1 千元
以下罰金。
犯前項之罪因而致人於死者，處無期徒刑或 7 年以上有期徒刑
；致重傷者，處 3 年以上 10 年以下有期徒刑。